【裁判字號】    89,易,2242
【裁判日期】    891122
【裁判案由】    竊盜
【裁判全文】
臺灣桃園地方法院刑事判決                        八十九年度易字第二二四二號
    公  訴  人  臺灣桃園地方法院檢察署檢察官
    被      告  乙○○
右列被告因竊盜案件，經檢察官提起公訴（八十九年度偵字第一一四０八號），本院
判決如左：
        主  文
本件免訴。
        理  由
一、公訴意旨略以：被告乙○○意圖為自己不法之所有，於八十七年十二月十四日，
    侵入桃園縣中壢市○○路三一０巷四十六弄八號甲○○家中，竊取甲○○所有之
    郵局存摺二本及華昕股票三張、亞太商業銀行股票一張、台東局中小企業銀行股
    票三張、華隆股票一張、國喬石化公司股票二張、大霸電子公司股票二張及系統
    電子股票三張得手後離去，嗣於八十七年十二月十八日十時三十分許，在中壢市
    富貴新村八號二樓乙○○住處經警查獲，始偵知上情，因認被告涉犯刑法第三百
    二十條第一項竊盜罪。
二、按案件曾經判決確定者，應諭知免訴之判決，刑事訴訟法第三百零二條第一款定
    有明文。又上開所謂之「案件」，自包括實質上及裁判上一罪之法律上同一案件
    ，最高法院廿七年上字第二八五一號著有判例可稽。
三、經查：被告乙○○於本件確有如公訴人所指訴之竊盜犯行，此在起訴書之證據並
    所犯法條欄及本院八十八年度易字第二三八七號（下稱前案）判決之理由欄內均
    已陳述明確，本院同所是認，非惟如是，被告於前案中辯稱案發日前一日晚上伊
    和李文祥、王宏賓、呂冠德三人一起去打電玩，案發日早上該三人陪伊一起去伊
    之住處幫伊搬家云云（見該案卷第十七頁正面），卻於本院辯稱案發日前一日晚
    上渠等一起去打電玩，開車回伊住處時已經很晚，李文祥已在車上睡著，所以沒
    有上樓云云，依此，被告回伊住處之時間究為早上或夜間，其之陳述已有矛盾，
    況果如被告於本院所辯，則李文祥欲回被告住處之時應已疲累不堪，又如何幫伊
    搬家？因之，被告於本案之竊盜犯行足堪認定。然查被告前因連續竊盜罪，經臺
    灣桃園地方法院檢察署檢察官以八十七年度偵字第一九０六七號起訴，而經本院
    於八十八年四月廿日以八十八年度易字第二０四號判決有期徒刑六月在案，該案
    並於八十八年六月十日判決確定，此有該號判決一紙附於前案卷第五十三頁至第
    五十五頁、台灣高等法院被告全國前案紀錄表、臺灣桃園地方法院檢察署刑案資
    料查註紀錄表各一紙可按，經核被告於本院八十八年度易字第二０四號判決之犯
    罪情節係於八十七年十二月廿日、八十七年十二月廿五日、八十七年十二月廿七
    日，竊取自用小客車及車牌，此有該判決可稽，被告於本案中係於八十七年十二
    月十四日竊取被害人甲○○之財物，可見被告於本案及該案之犯罪時間緊接，所
    犯又係構成要件相同之罪名（竊盜罪），顯為連續犯；本案與八十八年度易字第
    二０四號案件具有裁判上一罪之關係，而屬法律上同一案件，該案既已先經本院
    判決確定在案，則該確定判決之既判力自已及於同屬裁判上一罪之本案部分，因
    之，本案自應諭知免訴之判決。
四、據上論斷，應依刑事訴訟法第三百零二條第一款，判決如主文。
本案經檢察官呂理銘到庭執行職務
中      華      民      國      八十九    年    十一    月      廿二    日
                                臺灣桃園地方法院刑事第一庭
                                      法  官    曾  雨  明
右正本證明與原本無異。
如不服本判決，應於判決送達後十日內向本院提出上訴狀( 應附繕本 )，上訴於
臺灣高等法院。
                                      書記官    戴  育  萍
中        華        民        國   八十九   年   十一   月     廿七     日


司法院資訊處製作；財團法人民間司法改革基金會備份。
